【裁判字號】    99,台上,6414
【裁判日期】    991021
【裁判案由】    違反毒品危害防制條例
【裁判全文】
最高法院刑事判決            九十九年度台上字第六四一四號
上  訴  人  甲○○
上列上訴人因違反毒品危害防制條例案件，不服台灣高等法院中
華民國九十九年八月十九日第二審判決（九十九年度上訴字第一
七六五號，起訴案號：台灣桃園地方法院檢察署九十八年度偵字
第二七九三二號），提起上訴，本院判決如下：
    主  文
上訴駁回。
    理  由
按刑事訴訟法第三百七十七條規定，上訴於第三審法院，非以判
決違背法令為理由，不得為之。是提起第三審上訴，應以原判決
違背法令為理由，係屬法定要件。如果上訴理由書狀並未依據卷
內訴訟資料，具體指摘原判決不適用何種法則或如何適用不當，
或所指摘原判決違法情事，顯與法律規定得為第三審上訴理由之
違法情形，不相適合時，均應認其上訴為違背法律上之程式，予
以駁回。本件上訴人甲○○上訴意旨略稱：(一)、原判決並未敘明
有何其他補強證據可資參照，僅依憑上訴人相關自白各情，即逕
認上訴人有原判決事實欄所載之犯行。且上訴人本案僅係介紹運
輸海洛因之人給綽號「黑狗」者，上訴人並未實際參與走私運輸
海洛因回台之犯行，亦未從中獲取得任何利益，上訴人所為僅該
當於幫助運輸第一級毒品罪。乃原判決認上訴人與綽號「黑狗」
者及洪榮塗等人間，就本案犯行互有犯意聯絡及行為分擔為共同
正犯，於法有違。(二)、上訴人於警詢及檢察官偵查及事實審法院
審理中均坦承犯行，且第一審判決及原判決所適用之法條均屬相
同。乃原判決認檢察官上訴意旨指稱：就第一審判決量處上訴人
與洪榮塗之刑度相較，第一審判決量處上訴人之刑度顯然過輕，
為有理由，且未依刑法第五十七條之規定斟酌上訴人之犯罪情狀
，而量處上訴人較第一審判決為重之刑，於法有違等語。
惟查：原判決認定上訴人有原判決事實欄所記載共同運輸第一級
毒品犯行，係以上訴人有為如原判決事實欄所載之犯行，業據上
訴人於檢察官偵查及原審審理中坦承不諱，並據證人洪榮塗證述
明確，又洪榮塗藏於肛門走私運輸品台之塊狀檢品四柱，經送法
務部調查局鑑定結果均含有海洛因成分（合計淨重二二六點五五
公克），有該局濫用藥物實驗室民國九十八年七月十六日調科壹
字第09823019730 號鑑定書附卷可稽。此外並有洪榮塗、林桂香
、蕭湘玲入出境資料、台灣桃園國際機場錄影畫面擷取照片、洪
榮塗遭查獲情形之蒐證照片、甲○○及洪榮塗所使用相關行動電
話通聯紀錄等附卷可佐，復有上訴人為本件犯行所使用之行動電
話一支扣案足憑。又依上訴人、洪榮塗相關供述各情，參酌本案
相關經過之情節以觀，堪認上訴人事前即與綽號「黑狗」者約定
，洪榮塗、蕭湘玲、林桂香三人返台後由上訴人聯繫接應，且蕭
湘玲、林桂香確已走私運輸海洛因回台。堪認上訴人自白各情係
屬事實。上訴人雖另辯稱：伊不知所為罪責如此重，伊係遭人陷
害云云，係屬事後卸責之詞，不足採信等情，予以綜合判斷。因
而撤銷第一審判決，改判論處上訴人共同運輸第一級毒品罪刑，
已於判決內說明其所憑之證據及其認定之理由。按證據之取捨與
證據之證明力如何，均屬事實審法院得自由裁量、判斷之職權；
苟其此項裁量、判斷，並不悖乎通常一般之人日常生活經驗之定
則或論理法則，又於判決內論敘其何以作此判斷之心證理由者，
即不得任意指摘其為違法，而據為提起第三審上訴之合法理由。
原判決依憑上訴人自白各情，參酌上述各項相關證據資料，據以
認定上訴人確有共同走私運輸海洛因犯行等情，乃其採證認事調
查職權之合法行使，不容任意指為違法。又量刑輕重係屬事實審
法院得依職權自由裁量之事項，茍已斟酌刑法第五十七條所列情
狀而未逾法定刑度，即不得遽指為違法。原判決已說明檢察官上
訴意旨指稱第一審判決對上訴人量刑過輕不當，為有理由，於依
毒品危害防制條例第十七條第二項及刑法第五十九條之規定，對
上訴人予以遞減其刑後，說明審酌上訴人犯罪之動機、目的、手
段、情節、素行，及上訴人所為對社會秩序之危害等一切情狀，
於法定刑內量處上訴人有期徒刑十二年之理由等情甚詳，上訴意
旨未依卷內訴訟資料，任意指摘原判決量刑過重云云，並非有據
。上訴人徒憑己意或就原判決已有說明之事項，或就原審判斷證
據證明力之合法職權行使，漫指其違法，重為單純事實上之爭執
，難謂係適法上訴第三審之理由，其上訴違背法律上之程式，應
予駁回。
據上論結，應依刑事訴訟法第三百九十五條前段，判決如主文。
中    華    民    國  九十九  年    十    月  二十一  日
                      最高法院刑事第一庭
                          審判長法官  董  明  霈
                                法官  林  茂  雄
                                法官  張  祺  祥
                                法官  王  聰  明
                                法官  謝  靜  恒
本件正本證明與原本無異
                                      書  記  官
中    華    民    國  九十九  年    十    月  二十八  日
                                                      Q

司法院資訊處製作；財團法人民間司法改革基金會備份。
